臺灣板橋地方法院刑事判決　　　　　　　96年度訴字第1074號
公　訴　人　臺灣板橋地方法院檢察署檢察官
被　　　告　甲○○
上列被告因毒品危害防制條例案件，經檢察官提起公訴（96年度
毒偵緝字第78號、第79號、第80號），本院裁定改用簡式審判程
序審理，判決如下：
    主  文
甲○○施用第一級毒品，處有期徒刑陸月。又施用第二級毒品，
處有期徒刑參月；扣案之第二級毒品甲基安非他命壹包（驗餘淨
重零點零玖公克），沒收銷燬之。又施用第一級毒品，處有期徒
刑陸月。又施用第二級毒品，處有期徒刑參月。應執行有期徒刑
壹年貳月；扣案之第二級毒品甲基安非他命壹包（驗餘淨重零點
零玖公克），沒收銷燬之。
    事  實
一、甲○○前於民國92年間因施用毒品案件，經本院裁定送觀察
    、勒戒後，認無繼續施用毒品之傾向，於92年1 月30日觀察
    、勒戒期滿，由臺灣板橋地方法院檢察署檢察官於92年1 月
    30日以92年度毒偵字第275 號為不起訴處分確定。又於92年
    間因施用毒品案件，經本院於93年2 月19日以93年度簡字第
    468 號判處有期徒刑6 月確定。另於同年間因竊盜案件，經
    本院於93年6 月7 日以93年度易字第132 號判處有期徒刑1
    年6 月確定，並裁定上開2 罪應執行有期徒刑1 年11月確定
    ，並於95年7 月1 日縮短刑期假釋出監，假釋期滿日期為95
    年9 月23日，詎其於假釋期間尚未屆滿前（本案不構成累犯
    ），猶不知悔改，於觀察、勒戒執行完畢釋放後5 年內，各
    基於施用第1 級毒品海洛因、第2 級毒品安非他命之犯意，
    分別為下到所述之行為：
(一)、於95年8 月20日，在臺北縣土城市○○路○ 段269 號7 樓住
    處，以將海洛因摻入香菸內再點燃之方式，施用第1 級毒品
    海洛因乙次。嗣於95年8 月21日，至臺灣板橋地方法院檢察
    署觀護人室定期接受採集尿液送驗結果，呈嗎啡陽性反應，
    始知上情。
(二)、另於95年9 月2 日，在臺北市○○街某公共廁所內，以吸食
    器燒烤之方式，施用第2 級毒品甲基安非他命乙次。嗣於95
    年9 月2 日17時40分許，在臺北市○○街31巷口為警查獲，
    並扣得第2 級毒品甲基安非他命1 包（驗餘淨重0.09公克）
    。
(三)、另於95年9 月3 日，在臺北縣土城市○○路○ 段269 號7 樓
    住處，以吸食器燒烤之方式，施用第2 級毒品安非他命乙次
    。又於95年9 月4 日，在上址住處，以將海洛因摻入香菸內
    再點燃之方式，施用第1級毒品海洛因乙次。嗣於95年9 月4
    日，至臺灣板橋地方法院檢察署觀護人室定期接受採集尿液
    送驗結果，呈嗎啡、安非他命、甲基安非他命陽性反應，始
    知上情。
二、案經臺北市政府警察局萬華分局報請臺灣板橋地方法院檢察
    署檢察官偵查起訴暨同署檢察官主動偵查起訴。
    理  由
一、上揭事實業據被告甲○○於本院準備程序及審理中坦承不諱
    （見本院96年4 月25日準備程序及簡式審判筆錄），並有第
    2 級毒品甲基安非他命1 包（驗餘淨重0.09公克）扣案可證
    （見臺灣板橋地方法院檢察署95年度毒偵字第2408號偵查卷
    第16頁），且被告為警查獲及至臺灣板橋地方法院檢察署觀
    護人室定期接受採集尿液送檢驗結果，確分別呈嗎啡、甲基
    安非他命及嗎啡、安非他命、甲基安非他命陽性反應，此有
    臺灣尖端先進生技醫藥股份有限公司出具之濫用藥物檢驗報
    告3 紙在卷可憑（見上開偵查卷第47頁、95年度毒偵字第62
    16號偵查卷第3 頁、95年度毒偵字第6602號偵查卷第4 頁）
    ，此外，並有臺北市政府警察局鑑驗通知書1 紙在卷（見95
    年度毒偵字第7220號偵查卷第8 頁），足徵被告之任意性自
    白與事實相符。又被告前曾於92年間因施用毒品案件，經本
    院裁定送觀察、勒戒後，認無繼續施用毒品之傾向，於92年
    1 月30日觀察、勒戒期滿，由臺灣板橋地方法院檢察署檢察
    官於92年1 月30日以92年度毒偵字第275 號為不起訴處分確
    定。又於92年間因施用毒品案件，經本院於93年2 月19日以
    93年度簡字第468 號判處有期徒刑6 月確定等情，有臺灣高
    等法院被告前案紀錄表1 份在卷可憑。是本案事證明確，被
    告於觀察、勒戒執行完畢釋放後5 年內，再犯上述之施用第
    1 級毒品、第2 級毒品犯行均堪予認定，應予依法論處。
二、核被告甲○○事實一、(一)所為，係犯毒品危害防制條例第10
    條第1項 之施用第1 級毒品罪；事實一、(二)所為，係犯同條
    例第10 條 第2 項之施用第2 級毒品罪。事實一、(三)所為，
    係犯同條例第10條第1 項之施用第1 級毒品罪及同條例第10
    條第2 項之施用第2 級毒品罪。被告持有第1 級毒品海洛因
    、第2 級毒品安非他命、甲基安非他命，既意在供己施用，
    其持有之低度行為應為施用之高度行為所吸收，均不另論罪
    。被告所犯上開4 罪間，犯意各別，顯係另行起意，應予分
    論併罰。爰審酌被告之素行、犯罪之動機、目的、手段，施
    用第1 級毒品、第2 級毒品戕害自身健康及其犯後坦承犯行
    ，態度良好等一切情狀，各量處如主文所示之刑，並定其應
    執行之刑，以資懲儆。
三、扣案之第2 級毒品甲基安非他命1 包（驗餘淨重0.09公克）
    ，屬第1 級毒品（其內毒品與外袋無法析離完盡，應概認屬
    查獲之毒品），不問屬何人所有，均應依毒品危害防制條例
    第18條第1 項前段之規定併予宣告沒收銷燬之。
四、臺灣板橋地方法院檢察署96年度毒偵字第1416號移送併辦意
    旨略以：被告甲○○基於施用第1 級毒品海洛因之犯意，於
    96年2 月7 日為警採尿回溯26小時內之某時，在不詳處所，
    施用第1 級毒品海洛因。另基於施用第2 級毒品安非他命之
    犯意，於96年2 月7 日9 時許，在臺北縣土城市○○路○ 段
    269 號7 樓住處，施用第2 級毒品安非他命。因認與起訴部
    分有習慣犯之裁判上1 罪之關係，而移送併辦等語。經查，
    併案意旨所指被告施用第1 級毒品海洛因及第2 級毒品安非
    他命之犯行，係發生於95年7 月1 日刑法修正生效施行之後
    ，而因刑法有關連續犯之規定業已刪除，當無連續犯之規定
    可資適用，自難認與前開論罪科刑之部分有何裁判上1 罪關
    係。再者，所謂包括1 罪，係指包含接續犯、集合犯等各種
    犯罪類型之實質上1 罪而言。又接續犯，必須行為人主觀上
    出於單1 犯意，而其客觀行為分為數個舉動接續進行，且各
    舉動在時間、空間上有密切之關係，並持續侵害同1 法益，
    以實現1 個犯罪構成要件而言。然查，併案意旨所指之被告
    於96年2 月7 日為警採尿回溯26小時內之某時、96年2 月7
    日9 時許之施用第1 、2 級毒品犯行，其距本件被告所涉上
    揭犯行，已相隔5 月之久，亦無積極事證足認其犯罪地點係
    在同一或密接之場所，衡情實難認兩者間具有接續犯之包括
    1 罪關係。況且，所謂集合犯，係指立法者在犯罪構成要件
    所描述或預設之該當行為，本即具有不斷反覆實施之特性而
    言，例如「經營」、「收集」、「常業」等犯行，自其構成
    要件之描述，本即有反覆為同一行為之意義。惟查，施用毒
    品犯行之構成要件行為係「施用」，於立法者之立法描述中
    ，實難認有反覆為同一行為之含意在內；雖施用毒品之行為
    顯可能係成癮之依賴行為，而另有符合所謂「習慣犯」（或
    「慣行犯」）之學理上概念，但此種概念終與集合犯之概念
    非屬一致，且實務上殊少見有採「習慣犯」為包括一罪之作
    法，自亦不宜遽以採之；此外雖有論者以為解釋集合犯之概
    念非以法條之文義解釋為限，尚可自其處罰規範之目的來加
    以解釋，然此種說法是否過度擴張或變易集合犯之固有概念
    ，且經由目的性擴張之解釋結果，易使集合犯之概念及其犯
    罪態樣趨於不明確，反可能有害於法律之安定性，是否得宜
    ，亦不無疑問。何況公訴人就上開論罪科刑部分，亦認為係
    另行起意，應分論併罰，實不宜為兩歧之認定。綜上所述，
    移送併案審理部分與本件前揭判決有罪部分，實難認有何連
    續犯裁判上一罪，或接續犯或集合犯之包括一罪關係可言，
    本院就併案部分尚無從併予審理，應退由檢察官另為妥適之
    處理，附此敘明。
五、本件經檢察官提起公訴，被告於準備程序中就被訴事實為有
    罪之陳述，經法官告知簡式審判程序之旨，並聽取公訴人、
    被告之意見後，本院合議庭裁定由受命法官獨任進行簡式審
    判程序，併予敘明。
據上論斷，應依刑事訴訟法第273 條之1 第1 項、第299 條第1
項前段，毒品危害防制條例第10條、第18條第1 項前段，刑法第
11條前段、第51條第5 款，判決如主文。
本案經檢察官郭季青到庭執行職務。
中　　華　　民　　國　　96　　年　　5 　　月　　15　　日
                  刑事第十九庭  法  官  曾正耀
以上正本證明與原本無異
如不服本判決應於送達後10日內向本院提出上訴狀
                                書記官　陳淑怡
中　　華　　民　　國　　96　　年　　5 　　月　　15　　日
附論罪科刑依據之法條：
毒品危害防制條例第10條
施用第1級毒品者，處 6 月以上 5 年以下有期徒刑。
施用第2級毒品者，處3年以下有期徒刑。
